臺灣臺東地方法院民事裁定　　　　　　　　100年度監字第3號
聲　請　人　己○○
相　對　人　乙○○
代　理　人　甲○○
上列當事人間聲請改定未成年子女監護人事件，本院裁定如下：
    主  文
聲請駁回。
聲請人得於附表所示時間、地點與兩造所生之未成年子女丙○○
會面交往。
聲請程序費用由聲請人負擔。
    理  由
一、本件聲請意旨略以：
（一）兩造原係夫妻，婚後育有 1名未成年子女丙○○（男，民
      國○○年 ○月○日生，身分證統一編號：Ｚ000000000號），
      然兩造婚姻破裂之原因，乃相對人為職業軍人，於民國96
      年 5月22日對女網友強制性交，被迫提早退休後，故至聲
      請人父親經營之公司任職，但相對人無悛悔之心，仍時常
      流連於網路交友，後遭聲請人發現，並連同丙○○一起搬
      離臺中，進而阻止聲請人與丙○○見面聯繫，聲請人僅得
      向法院訴請離婚，且相對人向聲請人懇求希望能在入獄前
      照顧丙○○，入獄後即會交給聲請人照顧，嗣於98年7 月
      31日經法院調解離婚，雙方並於同年 8月14日約定對於未
      成年子女權利義務之行使或負擔，由相對人任之。
（二）相對人因前開案件遭國防部高等軍事法院高雄分院判刑確
      定，並於99年12月21日入監執行，已無法行使丙○○之生
      活照顧及教養，乃將丙○○交予相對人之父母照顧，然相
      對人父母均領有殘障手冊，健康狀況不佳，對照顧正值活
      潑好動之丙○○恐力有未逮，再相對人之父因停車糾紛，
      乃裝設多部監視器監看鄰居舉動，倘丙○○續由兩人代為
      照顧，性格上恐有不良影響，又相對人父母因本件訴訟竟
      不讓丙○○至幼稚園上課，對訪視之社工人員誆稱聲請人
      不關心丙○○，實難避免對丙○○灌輸不正確觀念，影響
      丙○○正常之人格發展。
（三）而聲請人婚後並無不照顧丙○○，且相對人所提之簡訊內
      容「小孩是拖油瓶，你要的話自己拿去」等語，係相對人
      於離婚前向聲請人要求新臺幣（下同）500萬元，聲請人
      才會回傳此簡訊內容。又相對人父母拒絕聲請人探視丙○
      ○，甚至百般刁難，於100年5月13日，因相對人父母均未
      接電話，聲請人便自行前往臺東探視丙○○，當日相對人
      之母見聲請人便稱「妳沒有事先打電話通知，誰知道妳要
      帶小孩」，聲請人則告以「妳們有要接電話嗎？不然就是
      接起來不出聲」等語，相對人之母隨即將門上鎖，嗣聲請
      人連同警員敲門，相對人之母亦不願理睬。再相對人曾以
      簡訊告知聲請人小孩生病不重，因聲請人哥哥生日才讓聲
      請人方便等語，事後卻指責聲請人未妥善照顧丙○○健康
      ，實與相對人所述不符，另聲請人即使依約定將丙○○送
      回高雄，相對人仍不出面帶回丙○○，聲請人僅得將丙○
      ○帶回臺中，卻遭相對人誣指為扣押丙○○之手段。又聲
      請人之父如真有家暴情緒不穩情事，相對人為何遇到事情
      而向聲請人之父求助？
（四）又丙○○年僅 3歲有餘，應由母親照料為宜，且聲請人身
      心健康，有正當職業，另有足夠家庭支援系統可以幫忙照
      顧丙○○及年紀相仿表兄弟可與丙○○互動，應能提供較
      佳之生活學習環境，為子女最大利益，爰聲請將未成年子
      女丙○○權利義務之行使或負擔改由聲請人任之等語。
二、相對人則答辯以：
（一）相對人婚後多次懇求聲請人同住高雄，及返回臺東夫家探
      望相對人父母略盡孝意，然聲請人堅持長居臺中娘家，並
      要求相對人遷至娘家居住以幫助娘家事業，相對人為家庭
      和諧僅得讓步，是聲請人於丙○○出生後仍以事業為重，
      極少照顧丙○○，另聲請人之父有家暴、傷害罪前科情緒
      不穩，聲請人兄弟也有傷害罪前科，相對人與聲請人討論
      搬回高雄遭拒，只好攜子返回高雄自宅，而兩造離婚後，
      相對人希望丙○○生活穩定、作息正常，遂將丙○○帶回
      臺東老家交由相對人父母照顧，於臺東居住期間備受愛護
      關懷，在幼稚園就讀期間由相對人父母擔任家長與老師互
      動，對丙○○身心狀況極為注重，生活環境安全穩定。而
      相對人之父母經醫師診斷身體尚稱健康，扶養丙○○至今
      亦無疏忽、乏力情事，另相對人之父為刑事案件之被害人
      ，基於蒐證自保之目的於所有範圍內設有影像記錄器，何
      來與家庭社區關係惡劣及有強烈防禦心態之說。再100年4
      月29日當天開完庭，聲請人有進屋探視丙○○，同年5 月
      間聲請人因未事先告知相對人之父欲來探視丙○○，相對
      人之父亦是返家察看監視器始知。而相對人家人照顧丙○
      ○數年，丙○○亦對臺東家人照顧、學習及交誼人事已十
      分熟悉與安心，不宜擅自改變既定環境，是以由相對人家
      庭給予丙○○良好生活環境及呵護，顯較聲請人家庭健全
      穩固。
（二）聲請人於離婚之際，即以簡訊傳送「小孩是姓○你要就給
      你」、「我以後要嫁我比較好嫁也不用帶著拖油瓶不好嫁
      」等語，現又於丙○○生活安穩、適應環境後始提出監護
      請求，其意圖令人匪夷所思。再相對人父母依協議每月固
      定帶丙○○至高雄楠梓地區交予聲請人，屢次接回丙○○
      均有流鼻水、發燒之感冒症狀，甚至已進入嚴重感冒及感
      染腸病毒症狀，卻未見聲請人帶往就醫，實難認聲請人有
      妥適照顧丙○○，又99年11月12日聲請人將丙○○帶回臺
      中未依時間送回，更用「小孩帶回去給你可以，但監護權
      須歸我所有」等語加以威脅，隨即不再接聽電話，相對人
      擔心丙○○安危，才會傳送簡訊「執行前會將丙○○交由
      聲請人」等語斡旋仍未所獲，直至相對人前往聲請人臺中
      家裡斡旋方能接回丙○○。聲請人近期更傳送充滿情緒化
      之負面臆測及對相對人家人之辱罵言語予相對人，甚至與
      丙○○通話時，向丙○○灌輸相對人被抓去關不是在做阿
      兵哥之思想，導致丙○○事後躲至樓上獨自哭泣，可知聲
      請人對相對人及其家庭處於仇視、輕蔑情緒，並趁機灌輸
      不正確觀念與丙○○，或為其他危害身心健康之舉止。再
      者，聲請人多次以通話為由，成天連續撥打電話至相對人
      父母住處，甚至持續至深夜，嚴重影響相對人父母及丙○
      ○之作息安寧，抑或趁相對人父母與丙○○外出時，無故
      持相機對渠等之住處拍照，造成附近住戶心驚恐懼等行為
      ，縱經相對人多次嘗試溝通依舊無法與之理性協商。綜上
      ，是相對人並無不適任未成年子女監護人之情事，聲請人
      之聲請實無理由，請予以駁回等語。
三、按夫妻離婚者，對於未成年子女權利義務之行使或負擔，依
    協議由一方或雙方共同任之，未為協議或協議不成者，法院
    得依夫妻之一方、主管機關、社會福利機構或其他利害關係
    人之請求或依職權酌定之；前項協議不利於子女者，法院得
    依主管機關、社會福利機構或其他利害關係人之請求或依職
    權為子女之利益改定之；行使、負擔權利義務之一方未盡保
    護教養之義務或對未成年子女有不利之情事者，他方、未成
    年子女、主管機關、社會福利機構或其他利害關係人得為子
    女之利益，請求法院改定之；前三項情形，法院得依請求或
    依職權，為子女之利益酌定權利義務行使負擔之內容及方法
    ；法院得依請求或依職權，為未行使或負擔權利義務之一方
    酌定其與未成年子女會面交往之方式及期間，但其會面交往
    有妨害子女之利益者，法院得依請求或依職權變更之，民法
    第1055條定有明文。又法院為民法第1055條裁判時，應依子
    女之最佳利益，審酌一切情狀，參考社工人員之訪視報告，
    尤應注意左列事項：1.子女之年齡、性別、人數及健康情形
    。2.子女之意願及人格發展之需要。3.父母之年齡、職業、
    品行、健康情形、經濟能力及生活狀況。4.父母保護教養子
    女之意願及態度。5.父母子女間或未成年子女與其他共同生
    活之人間之感情狀況。民法第1055條之 1亦有明文規定。再
    所謂監護（即子女權利義務行使負擔，又稱親權），除生活
    保持外，尚包括子女之教育、身心之健全發展及培養倫理道
    德等習性在內，應就兩造之職業、經濟狀況、監護能力及其
    子女之多寡等一切情況，通盤加以考慮。又依家庭自治原則
    ，夫妻離婚者，對於未成年子女權利義務之行使或負擔，宜
    依協議定之，僅於行使或負擔權利義務之夫或妻未盡保護教
    養之義務或對未成年子女有不利之情事，例如：疏於照顧或
    對子女有暴力傾向等情事時，為保護該子女之權益，始得請
    求法院改定，此觀民法第1055條立法理由甚明。是夫妻離婚
    後，對於未成年子女權利義務之行使或負擔之決定原為家庭
    自治事項，如已協議，應即尊重並維持其效力，例外僅得由
    法院改定之情形有二：一為協議結果不利於子女，此種情形
    ，須由主管機關、社會福利機構或其他利害關係人得為請求
    ，不容已為協議之原夫妻雙方出爾反爾復為爭執；另一情形
    雖得由原夫妻請求改定，但必須限於行使、負擔權利義務之
    一方有未盡保護教養或對未成年子女有不利之情事時，他方
    始得請求法院改定，並不許他方以自己之監護能力優於對方
    為由，即行請求改定而推翻原協議。基於家庭自治原則，此
    應為民法第1055條第1、2、3項之當然體系解釋。是以法院
    改定未成年子女權利義務之行使或負擔者，自應以夫妻對未
    成年子女權利義務之行使負擔所達成之協議不利於子女或行
    使負擔權利義務之一方未盡保護教養之義務，或對未成年子
    女有不利之情事，始得為之。倘夫妻之協議並無不利於子女
    ，或行使負擔未成年子女權利義務之一方，並無未盡保護教
    養之義務或對未成年子女有不利之情事，即不得遽行剝奪其
    親權而予以改定，合先敘明。
四、本件聲請人主張兩造原係夫妻，並育有 1名未成年子女丙○
    ○，嗣兩造98年7月31日經法院調解離婚，雙方並於同年8月
    14日約定對於未成年子女權利義務之行使或負擔，由相對人
    任之，聲請人得按法院調解筆錄所定方式，與未成年子女會
    面交往等情，業據提出戶籍謄本、臺灣臺中地方法院家事法
    庭調解程序筆錄、E-MAIL信箱資料等件在卷可稽，且為相對
    人所不爭執，自堪信為真。
五、聲請人雖主張相對人因案入監服刑，已無法行使丙○○之生
    活照顧及教養，並將丙○○丟給相對人之父母照顧，然相對
    人之父母健康狀況不佳，無法協助照顧子女，且因停車糾紛
    與鄰居發生爭執，並灌輸丙○○不正確之觀念，如丙○○繼
    續與相對人之家人同住，對其身心發展將有不利影響，另相
    對人之家人亦拒絕聲請人探視丙○○，相對人對丙○○顯未
    盡保護教養義務，已不適任丙○○之親權行使人云云，惟此
    為相對人所否認，並以前揭情詞置辯。則本件應審認者即為
    兩造關於由相對人行使負擔未成年子女丙○○權利義務之原
    協議有無不利於丙○○之情事，及相對人有無未盡保護教養
    之義務或對丙○○有不利之情事，而達不適於行使親權之程
    度？經查：
（一）兩造於98年7月31日經法院調解離婚，雙方並於同年8月14
      日約定未成年子女權利義務之行使或負擔，由相對人任之
      ，且聲請人得按法院之調解筆錄所定方式，與未成年子女
      會面交往。除此之外，雙方就子女權利義務之行使或負擔
      別無其他約定。觀之上開調解內容及約定，並無不利於丙
      ○○。再聲請人為70年 ○月○○日生（戶籍謄本參照），於
      98年7月31日及同年8月14日離婚並就未成年子女丙○○權
      利義務之行使或負擔達成協議時，為28歲之成年人，已具
      有一定之社會經驗，對子女監護問題應經相當之評估及考
      量後，始同意由相對人監護。雖聲請人主張雙方協議時有
      約定於相對人入獄後即將丙○○交與聲請人照顧，但為相
      對人所否認，且未舉證以實其說，再依相對人傳送與聲請
      人之簡訊內容觀之，其中有關「希望讓相對人在最後時間
      與小孩相處，執行前會將小孩交與聲請人照顧」等語，其
      傳送時間係在99年9月間，顯與聲請人上開主張不合，則
      聲請人據此主張相對人同意將未成年子女丙○○權利、義
      務之行使或負擔改由聲請人擔任，即難採信。
（二）又親權行使人之改定，不在於比較離婚夫妻雙方保護教養
      能力優劣，亦即除非相對人於任親權行使人期間，有明顯
      未盡保護教養義務或不利於未成年子女之情事發生外，就
      已有拘束力之親權人約定或裁定，自不能率予變更。按目
      前社會中，父母多需同時兼負工作與照顧子女之責，從而
      於工作忙碌、時間無法配合或無法親自照顧時，將子女暫
      時委由親友、保母或幼稚園協助照顧，乃常態之變通方法
      ，此亦可促進子女與親友間情感之交流，或使子女適應團
      體生活，避免過度依賴父母，屬適宜之替代支援系統。查
      相對人雖因案入監執行而無法親自照顧未成年子女丙○○
      ，並將丙○○委由相對人之父母代為照顧，而相對人之家
      人亦願意協助相對人照顧子女(下述訪視報告參照)，是尚
      難因此即謂此不利於子女。且相對人既為未成年子女丙○
      ○之親權行使人，其為達到保護教養子女之目的，對於未
      成年子女丙○○之居住處所及教育等事項，自有相當之決
      定權，故相對人於離婚後雖為子女丙○○辦理幼稚園入學
      ，嗣後因故停止短暫就學，亦尚難逕此認定相對人所為有
      何不利於未成年子女之情事，況丙○○之所以會停止上學
      ，亦係丙○○回臺中探視聲請人，而聲請人未依約將丙○
      ○準時交予相對人，造成其無法回臺東繼續上學等情，亦
      據證人即丙○○之幼稚園老師丁○○到庭證述在卷（參見
      本院卷第159頁）。至相對人之父母縱因健康不佳或與鄰
      居發生糾紛，亦難因此遽謂相對人有未盡保護教養義務或
      不利於未成年子女之情事。而聲請人其餘主張，未據舉證
      以實其說，僅憑其個人主觀臆測，率爾推論相對人家人有
      不當灌輸未成年子女不正確或仇母思想，實不足採。
（三）聲請人雖主張相對人之父母拒絕聲請人探視丙○○，並阻
      擾聲請人將丙○○帶回臺中同住，斷絕聲請人與丙○○之
      聯絡云云，並提出錄音光碟暨其譯文、照片等為證。惟此
      為相對人所否認，並以前揭情詞置辯。經查，證人即未成
      年子女丙○○已到庭證稱：相對人父母沒有要伊不可以與
      聲請人見面，聲請人也會固定來看伊或把伊帶回台中等語
     （參見本院卷第155至156頁）；另證人即寶桑派出所警員
      陳聖緯於本院審理時具結證稱：100年5月13日伊陪聲請人
      至相對人父母家時，伊看到相對人家鐵門拉下來，沒有看
      到有人在家，伊另名同事陪聲請人去敲門，但沒有人回應
      等語明確（參見本院卷第161頁），再參以聲請人曾自承
      於100年4月29日開完庭後，有前往丙○○目前住處，探視
      丙○○並有說有笑等語（參見本院卷第118頁），可見相
      對人父母應無刻意拒絕聲請人與未成年子女丙○○會面交
      往之情事，堪認相對人所辯上情應非無據。況父母探視子
      女，除需兼顧聲請人之親情需求外，亦應以符合子女健康
      狀況、安全、學習狀況及穩定其生活作息為必要，且探視
      問題亦非改定子女監護權之唯一考量，仍須以相對人有未
      盡保護教養之義務或對於未成年子女有其他不利之情事，
      已達不適於行使親權之程度為前提要件。本院衡酌兩造間
      就未成年子女親權之歸屬既有爭執，雙方或存有前於婚姻
      關係存續中殘留之怨懟情緒，或因對於子女會面交往事宜
      難以理性協調而對他方心存不滿，甚或為取得監護權而互
      相指摘對方有灌輸子女對己不利之思想，自難僅憑聲請人
      之片面指摘，遽認相對人有何無故拒絕聲請人探視子女之
      情事。聲請人另主張其子女丙○○年僅3歲有餘，應由母
      親照料為宜，聲請人現與娘家父母等人同住，家庭支持系
      統完整，且身心健康，有正當職業，倘將子女丙○○權利
      義務之行使或負擔改由聲請人任之，應符合未成年子女丙
      ○○之最佳利益等語。查本件兩造既於98年8月14日協議
      離婚時已約定未成年子女丙○○權利義務之行使或負擔由
      相對人任之，倘若相對人並無未盡保護教養義務或不利於
      未成年子女之情事發生，則就兩造離婚前之狀況及聲請人
      目前相較於相對人更適合擔任未成年子女丙○○之親權行
      使人等攻擊防禦方法，即與本件無直接關聯，自庸逐一加
      以審酌，併此敘明。
（四）又本院為了解未成年子女現今照顧及兩造狀況，函囑財團
      法人臺中市私立龍眼林社會福利慈善事業基金會、臺東縣
      政府社會處對兩造及未成年子女丙○○進行訪視並提出報
      告，據覆略以：「一、聲請人部分：兩造婚後狀況不佳，
      嗣聲請人因相對人妨害性自主案件而提起離婚訴訟，然據
      聲請人表示離婚時因考量狀況給相對人監護，而未成年人
      於幼稚園就學狀況不穩定，聲請人亦擔心隔代教養問題，
      加上相對人目前入獄服刑中，暨聲請人於臺中親屬中尚有
      同齡孩童可陪伴未成年人，聲請人方提出本件改定監護聲
      請，又聲請人住於娘家共五層之樓房，居家環境良好，採
      光較為昏暗，附近生活機能便利，且聲請人於自家公司擔
      任會計，每月收入3萬多，工作時間從上午 8時至下午5時
      半，目前無任何債務，僅有油資費用 6,000元，工作收入
      狀況穩定，經濟能力足以單獨扶養未成年人，況聲請人與
      其父母同住，日常生活上可相互照應，其父母也願意協助
      照顧，可見聲請人具有良好家庭支持系統，並據聲請人表
      示相對人於入監服刑前，同意在聲請人固定帶未成年人至
      臺東讓相對人父母探視前提下，有意將未成年人交其照顧
      ，後聲請人覺得未成年人舟車勞頓、體力無法負荷，因此
      相對人未將未成年人交由聲請人照顧，經評估結果，聲請
      人適合監護，但請就相對人是否有不當照顧之事實，再予
      以裁定改定監護與否，且聲請人考量臺中與臺東相距甚遠
      ，較不期望是帶回過夜之狀況」、「二、相對人及未成年
      子女丙○○部分：相對人父母表示聲請人婚後以協助娘家
      事務為由，拒絕返回娘家與聲請人履行同居義務，導致相
      對人一時寂寞在網路上結識女性遭仙人跳，始有妨害性自
      主一案，聲請人便要求相對人搬至娘家同住，嗣聲請人發
      現相對人仍有網路交友，遂與相對人於98年 8月14日經法
      院調解離婚，由相對人取得監護權，會面交往基本上以每
      月第2、4週之週末，在相對人高雄住處進行交付，惟未成
      年人自出生後一月即交由相對人照顧，嗣後相對人因工作
      緣故再交予相對人父母照顧迄今，經社工員訪視顯見彼此
      情感依附強烈，而因未成年人每次與聲請人會面交往後，
      返家皆有嚴重發高燒情形，相對人父母為此懷疑未成年人
      未受適當之照顧，對聲請人爭取監護權有很大不安，倘未
      成年人監護權交予聲請人恐有生重病、生命危險之疑慮，
      又相對人父母與未成年人同住於三層樓房，物品擺放整齊
      ，社區氣氛安靜，鄰近臺東美術館，遊憩功能高，且相對
      人父母均已退休，生活單純，次因存有大筆積蓄，足供自
      身生活及照顧未成年人所需花費，不虞匱乏，無其他貸款
      、負債等經濟上壓力，並有豐富育兒經驗及足夠養育未成
      年人之能力，未成年人之大伯亦會提供生活用品或玩具予
      未成年人，對未成年人關心有加，反之，聲請人鮮少支付
      未成年人生活費，甚至連醫療費用亦無協助分攤。經評估
      ，就監護動機及意願，相對人現在監服刑中，無法行使未
      成年人生活照顧及教養，但因相對人擁有足夠親屬支持系
      統，相對人父母及兄弟均可提供經濟上協助，經濟能力足
      可支應未成年人生活照顧所需，彼此間情感連結強烈，建
      請鈞院依未成年人最佳利益酌定」等語，此有財團法人臺
      中市私立龍眼林社會福利慈善事業基金會100年4月11  日
      財龍監字第1000392號函檢附之監護案件調查訪視報告乙
      份（參見本院卷第68至71頁）、臺東縣政府100年4月7日
      府社婦字第1003013640號函所附之訪視調查處遇建議表乙
      份（參見本院卷第63至67頁）在卷可佐。
（五）本院審酌前揭訪視報告，就相對人之親職能力、家庭支持
      系統及親子依附關係等方面考量，認相對人具有足夠之能
      力照護未成年子女，且其本身亦已強烈表達繼續行使親權
      之意願，而未成年子女丙○○亦到庭明確表示比較喜歡與
      相對人及其父母同住，且經本院觀察未成年子女丙○○於
      開庭時其與相對人家人間互動自然，彼此間顯已建立持續
      、穩定之親子依附關係，堪認相對人應無未盡保護教養子
      女之義務，或有其他不利於未成年子女之情事，至屬明確
      。
五、綜上所述，本件聲請人既未能舉證證明相對人對於未成年子
    女丙○○有何未盡保護教養、或對未成年子女丙○○有不利
    情事，已達不適於行使親權之程度，業經本院認定如上，自
    不得僅因聲請人片面聲請即遽行改定監護人。從而，聲請人
    之聲請，為無理由，應予駁回。
六、次按民法第1055條第5項前段明定，法院得依請求或依職權
    ，為未行使或負擔權利之一方，酌定其與未成年子女會面交
    往之方式及期間。審酌親子天性，天下皆同，未成年子女因
    父母離婚緣故，致無法由父母同時照護，非惟對於行使親權
    之父母造成不便外，亦且對於得享有父母照護權利之未成年
    子女同有缺憾。更且子女無辜身處父母爭執之中，無所適從
    ，惟念仍得同時享有父母之照護，以享天倫之心意則一，是
    未成年子女與父母同享天倫，既係其基本權利，自不容父母
    任何一方，假藉任何名義予以剝奪，並為彌補未成年子女因
    父母離異所生影響及夫妻離婚而減弱其親子間天倫之樂等缺
    憾，應以子女之最佳利益為考量，使未實際照顧未成年子女
    之一方，仍繼續與其子女接觸連繫。本院認實際照顧子女者
    為相對人，為免未成年子女因此將對聲請人感到陌生，甚至
    排斥，有剝奪聲請人母愛之虞，兼顧子女人格之正常發展及
    滿足親子孺慕之情。爰依職權酌定聲請人與未成年子女丙○
    ○會面交往之方式及時間如附表所示，俾兩造得培養與子女
    間之親情並維繫不墜。
六、依非訟事件法第21條第2 項，民事訴訟法第95條、第78條，
    裁定如主文。
中　　華　　民　　國　　 100 　年　　7　　月　　29　　日
                    家事法庭法　官   蔡慧雯
以上正本係照原本作成。
如對本裁定抗告，須於裁定送達後10日內，向本院提出抗告狀，
並應繳納抗告費新臺幣1,000元。
中　　華　　民　　國　 100　　年　　7 　　月　　29　　日
                            書記官   高竹瑩
附表：
一、聲請人與兩造所生之未成年子女丙○○年滿12歲前會面交往
    之時間及方式：
（一）聲請人得於每月第二週、第四週之週六上午九時起至下午
      五時止，在臺東縣警察局臺東分局寶桑派出所內（臺東縣
      臺東市中午路1段276號）與丙○○會面交往，不得攜出；
      聲請人於得丙○○同意後，得偕丙○○外出同住，並於翌
      日（星期日）下午五許前將丙○○送回臺東縣警察局臺東
      分局寶桑派出所。
（二）於前開會面交往之時間外，聲請人在不妨害子女學業及生
      活作息範圍內，於事先徵求相對人及子女同意後，亦得增
      加會面交往之時間。
（三）相對人應按時將丙○○攜往會面處所交付與聲請人會面交
      往，相對人不得在場；迨會面交往時間結束時，聲請人於
      同一地點將子女準時交付與相對人。
二、子女年滿12歲後，除仍得維持上述會面交往之時間、方式外
    ，應尊重丙○○之意願，決定與聲請人會面交往之期間及方
    式。
三、非會面交往方式：
    聲請人於前開時間以外，在不影響子女學業、日常生活作息
    下，得隨時以電話、書信、電子郵件、致贈禮物、拍照等方
    式與子女聯繫交往，相對人或其他任何第三人不得任意阻止
    。
四、兩造應遵守事項：
（一）聲請人關於前述一、（一）之同住，應於前一日晚上8 時
      前通知相對人或其指定之人。聲請人如不能準時（上午九
      時、下午五時）接送子女，或欲放棄該次會面交往時，均
      應於前一日告知相對人或其指定之人。
（二）相對人及未成年子女丙○○之居住處所、聯絡方式如有變
      更，相對人應隨時通知聲請人或其指定之人。
（三）聲請人不得有危害未成年子女身心健康之行為，亦不得帶
      同其出入不正當場所。
（四） 聲請人於實施會面交往之日，不得遲延送回未成年子女
       ，致減少相對人教育之時間，於會面交往期間並應負責
       督促指導未成年子女完成其家庭作業或其他課業之學習
       ，如遇其須參加學業或才藝輔導課程，亦應配合接送。
（五）兩造及其家屬均不得對未成年子女灌輸反抗對造之觀念，
      或惡意批評對造。
（六）如未成年子女於會面交往中患病或遭遇事故，而相對人無
      法就近照料時，聲請人應為必要之醫療措施，即聲請人在
      與未成年子女會面交往實施中，仍須善盡對未成年子女之
      保護教養及醫療照護義務。
（七）相對人若未遵守交付子女義務或拒絕、刁難聲請人探視權
      之行使，聲請人得依民法第1055條第3項規定，請求法院
      改由聲請人行使負擔子女之權利義務。
（八）聲請人若違反前開探視子女時應遵守之事項或未準時交還
      子女時，相對人得依民法第1055條第5項之規定，聲請法
      院禁止聲請人繼續探視或減少探視之次數。

